臺灣士林地方法院刑事判決　　　　　　 99年度簡上字第193號
上　訴　人　臺灣士林地方法院檢察署檢察官
被　　　告　江振源
上列上訴人因被告犯家庭暴力罪之傷害案件，不服本院中華民國
99年10月21日99年度審簡字第1296號第一審刑事簡易判決（99年
度偵字第9926號），提起上訴，本院管轄第二審之合議庭判決如
下：
    主  文
上訴駁回。
江振源緩刑參年，緩刑期間付保護管束。
    事實及理由
一、本案經本院合議庭審理結果，認第一審以被告江振源所涉家
    庭暴力罪之傷害罪，判處拘役40日，如易科罰金，以新臺幣
    （下同）1,000 元折算1 日，其認事用法及量刑均無不當，
    應予維持，並引用第一審簡易判決書及檢察官起訴書記載之
    事實、證據、理由及應適用之法條（詳如附件）。
二、檢察官上訴略以：被告犯後迄今未與告訴人江美幸達成和解
    ，且告訴人傷勢嚴重，造成身心痛苦，原審所量之刑顯然過
    輕，告訴人亦具狀請求提起上訴，經核告訴人請求上訴之理
    由並非無據，爰依法提起上訴，請求撤銷原判決，更為適當
    合法之判決等語。
三、經查：
  (一)本件被告所涉家庭暴力罪之傷害犯行，除告訴人指訴明確（
    見偵卷第6 頁至第8 頁、第18頁至第20頁），以及證人即華
    泰商業銀行內湖分行人員陳志強、林文婷證稱在卷（見偵卷
    第61頁至第64頁），並有三軍總醫院受理家庭暴力事件驗傷
    診斷書及監視錄影器翻拍照片、告訴人傷勢照片附卷可佐（
    見偵卷第9 頁、第28頁至第41頁、第56頁至第58頁、本院卷
    第25頁至第27頁）外，被告亦於本院準備及審理程序中坦認
    毆打告訴人成傷一事（見本院卷第20頁背面、第40頁背面、
    第51頁），足認其確有傷害告訴人之犯行無疑，被告雖陳稱
    ：此係誤會一場云云（見本院卷第51頁背面），顯非可採；
    至公訴人上訴部分，另按量刑之輕重，係事實審法院得依職
    權自由裁量之事項，茍已斟酌刑法第57條各款所列情狀而未
    逾越法定刑度，則不得遽指為違法；又刑罰之量定屬法院自
    由裁量之職權行使，但仍應審酌刑法第57條所列各款事由及
    一切情狀，為酌量輕重之標準，並非漫無限制，在同一犯罪
    事實與情節，如別無其他加重或減輕之原因，下級法院量定
    之刑，亦無過重或失輕之不當情形，則上級法院對於下級法
    院之職權行使，原則上應予尊重（最高法院72年臺上字第66
    96號判例、85年度臺上字第2446號判決意旨參照）。由上可
    知，法律固賦予法官自由裁量權，但此項裁量權之行使，並
    非得以任意或自由為之，仍應受一般法律原則之拘束，必須
    符合法律授權之目的，並受法律秩序之理念、法律感情及慣
    例所規範，法官量刑權雖係受法律拘受之裁量原則，但其內
    涵仍將因各法官之理念、價值觀、法學教育背景之不同而異
    ，是以自由裁量之界限仍難有客觀之解答，端賴法官於個案
    審判時，依個案事由加以審酌，若無裁量濫用情事，難謂有
    不當之處，而原審以本件被告所涉家庭暴力罪之傷害罪，判
    處拘役40日，如易科罰金以1,000 元折算1 日，並未逾越上
    開法律規定之範圍，亦無濫用權限之情事，尚難謂有何違法
    可言，況本件被告於本院準備及審理程序中亦坦承犯行，犯
    後態度尚稱良好，原審判處上開刑罰，已足收懲儆之效，所
    為量刑並無違法不當，是檢察官上訴意旨指摘原審量刑過輕
    ，並無理由，應予以駁回。
  (二)末查，被告前未曾受有期徒刑以上刑之宣告，有本院被告前
    案紀錄表在卷可參，其係因一時失慮，致罹刑典，經此偵審
    程序及罪刑之宣告後，應知警惕而無再犯之虞，況被告與告
    訴人業經達成和解，並交付賠償金3 萬6,000 元，告訴人亦
    當庭表示就刑事部分不予追究（見本院卷第51頁背面），本
    院因認被告以暫不執行其刑為當，予以宣告緩刑3 年，用啟
    自新，併依家庭暴力防治法第38條第1 項之規定，於緩刑期
    間付保護管束，附此敘明。
據上論斷，應依刑事訴訟法第455 條之1 第1 項、第3 項、第36
8 條、第373 條，刑法第74條第1 項第1 款，家庭暴力防治法第
38條第1 項，判決如主文。
本案經檢察官孟玉梅到庭執行職務
中    華    民    國    100   年    1     月    31    日
                  刑事第三庭審判長法  官  黃潔茹
                                  法  官  蘇怡文
                                  法  官  劉育琳
以上正本證明與原本無異。
本件不得上訴。
                                  書記官  朱宮瑩
中    華    民    國   100    年    1     月    31    日